臺灣臺南地方法院臺南簡易庭民事判決　
110年度南小字第220號
原      告  良京實業股份有限公司

法定代理人  平川秀一郎

訴訟代理人  林良一  


被      告  謝丁印  

上列當事人間請求返還借款事件，經本院於民國110年4月15日言
詞辯論終結，判決如下：
    主      文
被告應給付原告新臺幣59,008元，及自民國105年1月28日起至清
償日止，按週年利率百分之十五計算之利息。
原告其餘之訴駁回。
訴訟費用新臺幣1,000元由被告負擔。
本判決第一項得假執行。
    事實及理由
一、原告主張：被告前向訴外人大眾商業銀行股份有限公司（下
    稱大眾商銀）申請個人信用貸款，借款期屆至，雙方如無反
    對之意思表示，則依同一內容續約一年，其後每年屆期時亦
    同。自借款始日起除依規定免收利息之期間外，前項期間屆
    滿後次日起，利率為年息百分之18.25，每月應償付當月最
    低應付款，如未依約給付即視為全部到期，自應繳日起至清
    償日止利率為年百分之20。詎被告未履行繳款義務，尚欠本
    金及利息拒不清償，依借款約定事項第十一條第一款規定，
    視為債務全部到期，尚積欠新臺幣（下同）64,723元，其中
    本金59,008元及利息拒不清償等語，嗣大眾商銀將前揭對被
    告之債權讓與普羅米斯顧問股份有限公司（下稱普羅米斯公
    司），又普羅米斯公司將前揭債權讓與原告並通知被告後，
    幾經催討，被告均置之不理，爰依消費借貸契約契約及債權
    讓與之法律關係提起訴訟，並聲明：被告應給付原告64,723
    元，及其中59,008元自95年2月28日起至104年8月31日止，
    按週年利率20％計算之利息，自104年9月1日起至清償日止，
    按週年利率15％計算之利息。
二、被告則以：被告生病現無力清償債務，利息超過五年的不願
    意支付，要為時效抗辯，資為抗辯，並聲明：原告之訴駁回
    。
三、經查，原告主張之事實，業據提出與其所述相符之大眾MUCH
    現金卡申請書、客戶資料查詢單、債權讓與證明書、通知函
    等件為證，被告到庭對原告主張之事實亦不爭執，堪認原告
    主張為真實。
四、按利息、紅利、租金、贍養費、退職金及其他一年或不及一
    年之定期給付債權，其各期給付請求權，因五年間不行使而
    消滅。時效完成後，債務人得拒絕給付，民法第126條、第1
    44條第1項定有明文。經查，原告係於110年1月28日始向本
    院對被告就本件借款債務提起訴訟等情，有民事起訴狀上本
    院收狀戳章為憑（見本院卷第15頁），依前揭條文規定，原
    告請求被告給付之64,723元，其中包含本金59,008元及95年
    2月27日前已到期結算之利息3,905元、遲延利息1,810元，
    有債權讓與證明書上所載債務內容可憑，該利息5,715元部
    分（計算式：3,905＋1,810＝5,715）及105年1月28日前之遲
    延利息，均已罹於5年短期時效，被告自得拒絕給付。是原
    告此部分之請求，即非有據，應予駁回。
五、綜上所述，原告請求被告給付59,008元，及自民國105年1月
    28日起至清償日止，按週年利率百分之十五計算之利息，洵
    屬有據，應予准許；逾此部分之請求，為無理由，應予駁回
    。
六、本件原告勝訴部分係依小額程序所為被告敗訴之判決，依民
    事訴訟法第436 條之20規定，應職權宣告假執行。
七、按適用小額訴訟程序事件法院為訴訟費用之裁判時，應確定
    其費用額，民事訴訟法第436條之19定有明文。查原告僅就
    利息請求部分敗訴，依民事訴訟法第77條之2第2項規定：以
    一訴附帶請求其孳息、損害賠償、違約金或費用者，不併算
    其價額。本件原告敗訴部分不影響訴訟標的價額核定，訴訟
    費用仍應由被告負擔為宜，並於判決時確定第一審訴訟費用
    額如主文第3 項所示。
八、訴訟費用負擔之依據：民事訴訟法第79條。 
中　　華　　民　　國　　110 　年　　4 　　月　　29　　日
                  台南簡易庭  法　官  張麗娟
以上為正本係照原本作成。
如對本判決上訴，須於判決送達後20日內向本院提出上訴狀（須
附繕本）。
中　　華　　民　　國　　110 　年　　4 　　月　　30　　日
                              書記官  高培馨